臺灣彰化地方法院刑事判決　　　　　　　96年度易字第1254號
公　訴　人　臺灣彰化地方法院檢察署檢察官
被　　　告　甲○○
　　　　　　　　　　　號
上列被告因賭博案件，經檢察官聲請簡易判決處刑（九十六年度
速偵字第四八八號），本院北斗簡易庭認不宜以簡易判決處刑，
簽移由本院刑事庭改依通常程序審理（九十六年度斗簡字第三六
○號），本院判決如下：
    主  文
甲○○意圖營利，聚眾賭博，處有期徒刑陸月，如易科罰金，以
新臺幣壹仟元折算壹日，扣案如附表所示之物均沒收。
    事  實
一、甲○○基於經營俗稱「六合彩」賭博以營利之單一犯意，自
    民國九十五年六月某日起至九十六年六月七日止，接續以其
    所承租位在彰化縣社頭鄉○○路一○五號房屋，充為公眾得
    出入之賭博場所，招攬不特定之成年賭客簽選六合彩號碼賭
    博財物，而經營六合彩之賭博。其賭博方式分為「二星」、
    「三星」、「四星」、「港特」、「臺特」五種，其中，「
    二星」、「三星」、「四星」每簽一注，賭資為新臺幣（下
    同）七十五元，「港特」、「臺特」每簽一注，賭資則為七
    十元，並核對當期香港地區六合彩開獎號碼，凡簽選號碼與
    當期香港地區六合彩所開出之號碼相同者，每支「二星」可
    得五千七百元之彩金，每支「三星」可得五萬七千元之彩金
    ，每支「四星」可得四十五萬元之彩金，每支「港特」可得
    三千元之彩金，每支「臺特」可得二萬元之彩金，若未簽中
    ，賭資則歸甲○○取得，甲○○即以上開方式，藉以營利，
    經營期間簽賭金額合計約二千萬元，獲利金額合計約八十萬
    元。嗣於九十六年六月八日（聲請簡易判決處刑書誤載為九
    十六年九月八日）晚上九時二十分許，經警持本院核發之搜
    索票至其上開租屋處搜索而當場查獲，並扣得如附表編號七
    、八所示之賭博器具，以及如附表編號一至六所示、甲○○
    所有、供其經營六合彩賭博所用之物，始悉上情。
二、案經彰化縣警察局移送臺灣彰化地方法院檢察署檢察官偵查
    後聲請簡易判決處刑。
    理  由
一、上開事實，迭經被告甲○○於警詢、偵訊、本院審理時坦承
    不諱，復有現場照片五幀附卷可稽，以及如附表所示之物扣
    案為憑，足徵被告之自白確與事實相符。本件事證明確，被
    告意圖營利供給賭博場所、意圖營利聚眾賭博、在公眾得出
    入之場所賭博財物之犯行，應堪認定。
二、按以住宅經營六合彩賭博，因不特定多數人均可自由出入簽
    賭，該住宅已屬公眾得出入之場所（司法院七九廳刑一字第
    二八四號刑事法律問題座談會研究意見參照）。次按刑法第
    二百六十八條規定之「供給賭博場所」，係指提供特定處所
    供人從事賭博行為而言；所稱「聚眾賭博」，係指聚集不特
    定人參與賭博之行為，縱未於現實上同時糾集多數人於同一
    處所，但聚集眾人之財物進行賭博者，例如六合彩組頭以電
    話、傳真之方式供人簽賭之行為，亦屬之。本件被告基於營
    利之意圖，提供其所承租位在彰化縣社頭鄉○○路一○五號
    房屋，供不特定人至該址簽選號碼賭博之行為，自與刑法第
    二百六十八條之意圖營利供給賭博場所罪及聚眾賭博罪之構
    成要件相當。是核被告所為，係犯刑法第二百六十八條前段
    之意圖營利供給賭博場所罪、同條後段之意圖營利聚眾賭博
    罪、同法第二百六十六條第一項前段之在公眾得出入之場所
    賭博財物罪。又按刑事法若干犯罪行為態樣，本質上原具有
    反覆、延續實行之特徵，立法時既予特別歸類，定為犯罪構
    成要件之行為要素，則行為人基於概括之犯意，在密切接近
    之一定時、地持續實行之複次行為，倘依社會通念，於客觀
    上認為符合一個反覆、延續性之行為觀念者，於刑法評價上
    ，即應僅成立一罪，學理上所稱「集合犯」之職業性、營業
    性或收集性等具有重複特質之犯罪均屬之，例如經營、從事
    業務、收集、販賣、製造、散布等行為概念者是（最高法院
    九十五年度臺上字第一○七九號判決意旨參照）。是本件被
    告自九十五年六月某日起至九十六年六月七日止，於密切接
    近約一年期間，先後多期，在上開租屋處，意圖營利，供給
    賭博場所及聚眾賭博之行為，分別係基於同一之經營六合彩
    簽賭為業務之犯意，而反覆所為，無非執行業務所當然，於
    行為概念上，應認屬包括一罪。另被告多次與不特定人賭博
    之行為，時間緊接，罪名相同，數行為於密切接近之時地實
    施，侵害同一社會法益，各行為之獨立性極為薄弱，依一般
    社會健全觀念，在時間差距上，難以強行分開，在刑法評價
    上，以視為數個舉動之接續施行，合為包括之一行為予以評
    價，較為合理，應屬接續犯，而為包括之一罪（最高法院八
    十六年度臺上字第三二九五號判例意旨參照）。至被告於六
    合彩各期開獎前多次供人簽賭之行為，無非皆欲達最終之六
    合彩賭博目的，其主觀上係追求同一之目的，社會價值上亦
    僅賦予單一之評價，則各期開獎前，被告之各個舉動，均係
    當次聚眾賭博及賭博犯行之接續動作，亦屬於一行為。又被
    告以一行為同時觸犯在公眾得出入之場所賭博財物罪、意圖
    營利供給賭博場所罪、聚眾賭博罪等三罪名，為想像競合犯
    ，依刑法第五十五條規定，應從一情節較重之意圖營利聚眾
    賭博罪處斷。爰審酌被告經營六合彩賭博供人簽賭財物，助
    長社會僥倖心理，影響正常之社會經濟活動，且經營六合彩
    期間長約一年，簽賭金額高達二千萬元，獲利亦達八十萬元
    ，然考量被告並無前科，此有臺灣彰化地方法院檢察署刑案
    資料查註紀錄表及臺灣高等法院被告前案紀錄表各一份在卷
    可考，素行尚佳，及其犯罪之動機、目的、手段，暨犯罪後
    坦承犯行，態度尚屬良好等一切情狀，量處如主文所示之刑
    ，並諭知易科罰金之折算標準。又被告並無前科，業如前述
    ，聲請簡易判決處刑書所載「被告曾受有期徒刑之執行完畢
    ，五年內再犯本件有期徒刑以上之罪，為累犯，請依刑法第
    四十七條規定，加重其刑」等詞，顯係誤載，附此敘明。
三、扣案如附表編號一至六所示之物，均係屬被告所有、供其經
    營六合彩賭博所用之物，業據被告供承在卷（本院卷第十頁
    ），均應依刑法第三十八條第一項第二款規定，宣告沒收；
    另扣案如附表編號七、八所示之物，則為員警當場查獲之賭
    博器具，均應依刑法第二百六十六條第二項規定，不問屬於
    犯人與否，宣告沒收（最高法院八十七年度臺非字第二○七
    號判決意旨參照）。
據上論斷，應依刑事訴訟法第四百五十二條、第二百九十九條第
一項前段，刑法第二百六十六條第一項前段、第二項、第二百六
十八條、第五十五條、第四十一條第一項前段、第三十八條第一
項第二款，刑法施行法第一條之一第一項、第二項前段，判決如
主文。
本件經檢察官蔡曉崙到庭執行職務。
中　　華　　民　　國　　96　　年　　9 　　月　　12　　日
                　刑事第六庭    法  官  鄭舜元
以上正本證明與原本無異。
如不服本判決，應於判決送達後10日內，向本院提出上訴書狀，
上訴書狀應「敘述具體上訴理由」，並按他造當事人之人數附繕
本。「切勿逕送上級法院」。
中　　華　　民　　國　　96　　年　　9 　　月　　12　　日
                                書記官  呂雅惠
附表：
┌──┬────────┬──┬──┐
│編號│品　名          │單位│數量│
├──┼────────┼──┼──┤
│一  │傳真機          │臺  │六  │
├──┼────────┼──┼──┤
│二  │計算機          │臺  │六  │
├──┼────────┼──┼──┤
│三  │錄音機          │臺  │二  │
├──┼────────┼──┼──┤
│四  │簽賭單據用戳章  │枚  │一  │
├──┼────────┼──┼──┤
│五  │紀錄簽賭錄音帶  │捲  │一  │
├──┼────────┼──┼──┤
│六  │簽賭倍數對照表  │疊  │一  │
├──┼────────┼──┼──┤
│七  │手記簽賭單      │疊  │一  │
├──┼────────┼──┼──┤
│八  │簽賭傳真單      │疊  │一  │
└──┴────────┴──┴──┘
附錄：論罪科刑法條：
刑法第266條
在公共場所或公眾得出入之場所賭博財物者，處1千元以下罰金
。但以供人暫時娛樂之物為賭者，不在此限。
當場賭博之器具與在賭檯或兌換籌碼處之財物，不問屬於犯人與
否，沒收之。
刑法第268條
意圖營利，供給賭博場所或聚眾賭博者，處3年以下有期徒刑，
得併科3千元以下罰金。
